【裁判字號】    97,交聲,322
【裁判日期】    970331
【裁判案由】    聲明異議
【裁判全文】
臺灣彰化地方法院交通事件裁定         97年度交聲字第322號
移送機關    交通部公路總局台中區監理所彰化監理站
受處分人
即異議人    乙○○
上列受處分人因違反道路交通管理處罰條例案件，對於交通部公
路總局台中區監理所彰化監理站民國97年1月8日所為之處分（彰
監四字第裁64-I00000000號），聲明異議，本院裁定如下：
主  文
異議駁回。
    理  由
一、按汽車駕駛人，行經有燈光號誌管制之交岔路口闖紅燈者，
    處新台幣（下同）1,800元以上5,400元以下罰鍰，並記違規
    點數3點，道路交通管理處罰條例第53條第1項、第63條第1
    項第3款分別定有明文。
二、原處分意旨略以：異議人即受處分人乙○○於民國96年12月
    3日10時50分許，在彰化縣北斗鎮○○路有駕車行經有燈光
    號誌管制之交岔路口闖紅燈之違規，而為彰化縣警察局北斗
    分局於同日以彰警交字第I00000000號違規通知單逕行舉發
    ，爰依道路交通管理處罰條例第53條第1項，裁處罰鍰1,800
    元，並依同條例第63條第1項記違規點數3點。
三、聲明異議意旨略以：異議人騎乘車號FU9-777號重機車於上
    開時間在斗中路口機車停等區○○路口交通號誌要前往斗苑
    路，伊見斗苑路口交通號誌綠燈亮起，始進入斗苑路，並未
    闖紅燈進入中華路；又該路口為斗苑路、斗中路、東斗路、
    中華路等路之交會點，交通號誌複雜，設置不明確，使行經
    於此之駕駛人不知如何遵循該路口之交通號誌，產生極大之
    困擾，造成駕駛人之違規行為，為此聲明異議云云。
四、經查，異議人騎乘車號FU9-777號重機車，於前開時、地，
    有駕車行經有燈光號誌管制之交岔路口闖紅燈之違規行為，
    業據證人即舉發員警甲○○於本院調查時到庭結證稱：「當
    天我站在斗苑路南興醫院前，當時斗苑路與東斗路是綠燈，
    其他路口是紅燈，我看到受處分人由東往西過來，是闖紅燈
    。當時我看到受處分人時，他不是停在停等區，而是直接騎
    過來。」等語綦詳（見本院97年2月21日訊問筆錄），復有
    舉發員警當庭提出舉發當時之錄影光碟可憑，經勘驗結果，
    異議人確於斗中路為紅燈號誌時，自斗中路直接行駛進入斗
    苑路，與證人甲○○所述相符。異議人復辯稱伊停在斗中路
    機車停等區時，因該處紅綠燈號誌設置不當，無法看到斗中
    路之紅綠燈號誌云云，然斗中路之紅綠燈號誌係設置於機車
    停等區前方，如依規定於該處停等，舉頭即可見斗中路之紅
    綠燈號誌，有卷附路口照片可稽，此亦經證人甲○○結證明
    確，是斗中路機車停等區上並非無法看見斗中路紅綠燈號誌
    。異議人再以路口交通號誌設置複雜，使駕駛人無所適從等
    語置辯，惟此係相關主管機關之職權，於相關主管機關修正
    道路標誌前，該標誌仍具效力而應為所有用路人遵守，況本
    件異議人於斗中路路口直行而過，並未注意斗中路上紅綠燈
    號誌，係可歸責於己。是異議人所提出之異議理由，尚無足
    採，其違規行為堪以認定。
五、綜上所述，本件異議人確有闖紅燈之違規行為，異議人上揭
    所辯，尚不足採。從而原處分機關依道路交通管理處罰條例
    第53條第1項、第63條第1項第3款，裁處受處分人罰鍰1,800
    元，並記違規點數3點，即無違誤。受處分人聲明異議，為
    無理由，應予駁回。
據上論斷，應依道路交通案件處理辦法第19條，裁定如主文。
中    華    民    國    97    年    3     月    31    日
                  交通法庭法  官  林欣苑
以上正本證明與原本無異。
如不服本裁定，應於裁定送達後五日內向本院提出抗告狀 (須附
繕本 )。
中    華    民    國    97    年    3     月    31    日
                          書記官  楊筱惠


司法院資訊處製作；財團法人民間司法改革基金會備份。
